# 咨询关于疑似建造合同收入确认问题

提问人：laoshiqan 时间：2016-09-22 22:53:34
某公司A具有工程总包资质，与某公司B签订了建设经营合同，约定B出土地，A在B土地上面修建公寓，面积 10000 平米，同时约定，地上建筑归A公司所有，土地归B公司所有。A的公寓是不能办理房产证之后。交接后，B与A签订租赁合同，B每年支付 100 万给A作为租赁费用（已经扣除了A向B租赁的土地每年 20 万元），租赁期间为公寓交接后至土地到期之日。每隔三年租金根据市场行情由A调整一次。 10 年后，B租赁A的公寓租金金额享受20%的优惠， 20 年后享受50%的优惠。请问，上述合同约定A公司应该如何确认收入？是按照BOT、融资租赁、建造合同、能源合同管理、经营租赁那种方式核算？

回答人：chenyiwei
建议首先搞清楚该交易的商业目的是什么？A出资在B的土地上建房再租给B（很可能该房屋的租赁构成融资租赁），这是否可以理解为：A出资建房，并以融资租赁方式将该房屋租给B以收回投资并获得收益？ 这个问题还需要考虑很多其他因素，如对该房屋的使用，B是否具有完全主导权；A是否除了租金以外不能从中获取其他经济利益；该房屋的结构设计是否由B主导确定；等等。在此基础上，对收入的确认有可能采用销售商品或建造合同模式。

提问人：laoshiqan 时间：2016-09-24 00:55:26
商业目的是和当地搞好关系，好接业务。 房屋的建设都是由B设计。 出租房屋B不具有主导权，改建装修都要经过A同意。 除了租金外没有其他经济利益

回答人：chenyiwei
一方面“房屋的建设都是由B设计”，另一方面“出租房屋B不具有主导权，改建装修都要经过A同意”，为何矛盾？该交易由谁掌握该房屋使用的主导权？所有权上的风险和报酬如何确定转移？目前的租金是否足以收回投资？

提问人：laoshiqan 时间：2016-09-26 10:37:54
可能理解错误了，设计是A，B只是看是否符合他们租赁的要求。如果按照 30 年租赁，肯定能够收回，因为成本才 1 个亿左右，每年大概能够收 1500 万左右。

回答人：chenyiwei
可能可以理解为建造合同＋融资租赁（或建造合同＋分期收款销售）。